【裁判字號】    94,訴,675
【裁判日期】    950215
【裁判案由】    贈與稅
【裁判全文】
臺中高等行政法院判決
                                     94年度訴字第00675號
                              .
原      告  甲○○
被      告  財政部臺灣省中區國稅局
代  表  人  乙○○
訴訟代理人  丙○○
上列當事人間因贈與稅事件，原告不服財政部中華民國94年10月
17日台財訴字第09400369480號訴願決定（案號：第00000000號
），提起行政訴訟。本院判決如下︰
    主  文
原告之訴駁回。
訴訟費用由原告負擔。
    事  實
一、事實概要：
    緣原告分別於民國（下同）91年4月8日及94年4月26日將其
    所有坐落彰化縣彰化市○○段855地號建地持分5/100000及
    l/100000贈予其孫柯勝朋，並於91年5月l日辦理贈與稅申報
    ；原告之子柯有驊於91年5月2日將其所有坐落臺北市○○區
    ○○段一小段501地號之公共設施保留地（以下簡稱公設地
    ）持分9707/10000贈與其子柯勝朋並辦理贈與稅申報；嗣91
    年5月13日經由上開共有土地分割結果，原告之孫柯勝朋取
    得上開孔門段855地號建地持分99999/100000；原告則取得
    上開台北市○○區○○段一小段501地號公設地持分全部及
    上開彰化縣彰化市○○段855地號建地持分l/l00000，原告
    復於91年5月13日申報共有物分割前後差額37元贈與其孫柯
    勝朋，另於91年5月27日辦妥原告於91年4月26日將其所有坐
    落彰化市○○段855地號建地持分l/10000贈與其孫柯勝朋之
    移轉登記，使其孫柯勝朋取得上開孔門段855地號建地全部
    ，涉有以迂迴方式假藉免徵贈與稅之土地，取巧安排移轉其
    他應稅財產等情事，乃依遺產及贈與稅法第4條第2項規定，
    按實質贈與移轉之財產公告現值，核定本次贈與總額新臺幣
    （下同）l7,564,817元，加計91年度前次核定贈與額113,39
    0元，核定91年度贈與總額17,678,207元，贈與淨額16,678,
    207元，應納稅額3,705,590元，原告不服，申經復查，未獲
    變更，提起訴願，亦遭駁回，遂提起本件行政訴訟。
二、兩造之聲明：
    (一)原告未於言詞辯論期日到場，依其起訴狀之聲明求判決
        ：
        1.訴願決定及原處分均撤銷。
        2.訴訟費用由被告負擔。
    (二)被告聲明求為判決：
        1.原告之訴駁回。
        2.訴訟費用由原告負擔。
三、兩造之陳述：
    (一)原告部分：
      1.「人民之．．．財產權，應予保障。」、「命令與憲法
        或法律牴觸者無效。」為憲法第15條、第172條所明定
        ，「本法稱贈與，指財產所有人以自己財產無償給予他
        人，經他人允受而生效力之行為。」、「有關土地時價
        之計算，土地以公告現值為準。」為遺產及贈與稅法第
        3、10條明定。
      2.原告與案外人柯勝朋依相關法律申報取得贈與稅免稅證
        明並完成共有物分割登記（屬以物易物），並非如被告
        所稱無償移轉財產。況且遺產及贈與稅法已明定財產價
        值之計算方式，不容被告依稽徵者之角度解釋法律，被
        告明顯誤解「價值」及「價格」在法律上之差異，蓋中
        華民國稅法課稅依據係依價值來計算而非由價格認定；
        被告核定原告之租稅義務已違反憲法對人民財產權之保
        護及違反司法院釋字第420號租稅法律主義精神。
      3.被告依一紙上級機關之行政命令而為核稅處分，推翻原
        已確定之免稅處分，違反稅法之安定性及法不溯及既往
        原則；原告與案外人因已取得被告核准之贈與稅免稅證
        明書始同意申辦共有物分割，今被告又否定原核准已違
        反司法院釋字第525號解釋信賴保護原則；被告雖遵上
        級行政命令卻否定其他法律效力已違反憲法第19條及司
        法院釋字第566號解釋法律保留原則。
      4.被告及其上級機關稱原告等以迂迴方式假藉免徵贈與稅
        之土地取巧安排移轉應稅財產等情事，殊不知原告等申
        辦共有物分割程序皆在被告監督下完成，絕無逃避。再
        者，免徵贈與稅之土地係稅法賦予之權利，原告自得充
        分享受該租稅優惠，被告之上級機關無非以所謂「實質
        課稅」原則而濫用公權力，在有稅法可依循時即稱「依
        法行政」，在無稅法可依循時便寄託於「實質課稅」原
        則之保護傘，然「實質課稅」原則亦不得無限上綱。依
        我國目前現況，尚無一部法律就財產權形成方式有任何
        禁止規定，故原告雖原持有彰化市○○段855地號土地
        ，嗣後在被告之核准及監督下申辦共有物分割由他人取
        得該土地亦非法所不許。
      5.被告之上級機關於92年6月3日以台財稅字第0920452464
        號函核准個人以購入之（公設保留地）土地捐贈列報捐
        贈列舉扣除金額規定，明定至隔年（93年）起始實施新
        規定，並給予緩衝期半年，被告於斯即對「實質課稅」
        原則視若無睹亦不追溯也不於發布命令時同步實施，此
        舉動明顯圖利以此方式避稅之富人。本案被告之上級機
        關卻以較嚴格之規定而為差別待遇，有違公平原則。
      6.綜上所述，被告之行政處分即不合情、不合理亦不合法
        ，原告請求判決如訴之聲明。
    (二)被告部分：
      1.按「凡經常居住中華民國境內之中華民國國民，就其在
        中華民國境內或境外之財產為贈與者，應依本法規定，
        課徵贈與稅。」、「本法稱贈與，指財產所有人以自己
        之財產無償給予他人，經他人允受而生效力之行為。」
        為遺產及贈與稅法第3條第1項及第4條第2項前段所明定
        。次按「一、贈與人假藉免徵贈與稅之土地，取巧安排
        移轉其他應稅財產予子女者，例如：先贈與子女公共設
        施保留地，再以現金買回；或先贈與子女公共設施保留
        地，再以建地與之交換；或先贈與子女公共設施保留地
        之大部分持分及建地之極小部分持分，再經由共有土地
        分割，使其子女取得整筆建地等，其實質與直接贈與現
        金、建地等應稅財產並無不同，應就實質贈與移轉之財
        產，依遺產及贈與稅法第4條第2項規定課徵贈與稅。」
        為財政部92年4月9日台財稅字第0910456306號令所明釋
        。
      2.原告及其孫柯勝朋於91年5月13日將2人共有臺北市○○
        區○○段1小段501地號公共設施保留地（以下簡稱公設
        地）及彰化縣彰化市○○段855地號建地辦理共有物分
        割，原告取得該公設地全部及建地1/100000合計公告土
        地現值18,095,176元，其孫取得該建地99999/100000合
        計公告土地現值17,565,732元，經原查查獲原告以迂迴
        方式將上開建地無償贈與其孫，乃核定原告本次贈與總
        額17,564,817元。原告不服，申請復查主張系爭2筆土
        地申辦共有物分割時已依公告土地現值差額部分申報贈
        與稅並經核定免稅在案，前揭財政部令釋明顯違反遺產
        及贈與稅法規定，被告機關依據違法之行政規則所為之
        行政處分亦屬有誤云云，經被告機關復查決定略以，查
        原告於91年4月8日贈與其孫柯勝朋前開建地持分5/1000
        00，公告土地現值878元，於同年月15日辦妥贈與移轉
        登記；次查原告與其子柯有驊於91年4月22日買賣取得
        上開臺北市○○區○○段公設地，各持分293/10000及
        9707/10000，同年5月2日辦妥移轉登記，柯有驊旋於完
        成登記當日利用直系血親間公設地贈與免課贈與稅之規
        定，將其持分公設地公告土地現值17,564,816元全數贈
        與其未成年兒子柯勝朋，並於同年月13日辦妥贈與移轉
        登記，形成原告與其孫柯勝朋共有公設地狀況。當日原
        告將系爭2筆土地辦理共有物分割，原告取得該公設地
        全部及建地1/10 0000合計公告土地現值18,095,176元
        ，其孫取得該建地99999/100000公告土地現值17,565,7
        32元，原告申報共有物分割前後差額37元贈與其孫柯勝
        朋，於同年月20日辦妥共有物分割移轉登記，嗣於同年
        月27日辦妥於91年4月26日贈與其孫系爭建地持分1/100
        000之移轉登記，使其孫未支付任何代價即取得系爭建
        地全部，有贈與稅申報書、共有土地所有權分割契約書
        影本、彰化縣土地建物異動清冊、彰化縣彰化地政事務
        所及臺北市中山地政事務所土地登記謄本可稽。本件原
        告及其子柯有驊先共同買賣取得公設地，再分別贈與柯
        勝朋建地之極小部分持分及公設地之大部分持分，取巧
        形成土地共有關係，再經由共有土地分割，使其孫柯勝
        朋取得整筆建地，嗣後原告即於91年8月14日將系爭公
        設地全部移轉於案外人林隆慶等5人，實係假藉免徵贈
        與稅之土地取巧安排移轉應稅土地，蓄意製造外觀上或
        形式上存在之法律狀態，使之不具備課稅構成要件，以
        免除其應納之租稅，其實質與直接贈與建地並無不同，
        為求租稅公平，自應以其實質經濟關係及所產生之實質
        經濟利益為課稅標的，原查依首揭令釋規定，就實質贈
        與移轉之系爭建地17,564,817元（17,5 65,732元－878
        元－37元）核課贈與稅並無不合，復查後仍予維持。
      3.原告猶未甘服，復執前詞循序提起訴願，經財政部訴願
        決定略以，原告以迂迴方式假藉免徵贈與稅之土地，以
        土地分割方式，使其孫柯勝朋取得建地，而原告則取得
        公共設施保留地，取巧安排移轉應稅財產等情事，業如
        被告機關復查決定論述綦詳，被告機關依職權於核課期
        間內查得有課稅之重要事實，參照司法院釋字第420號
        、第496號、第500號及第565號解釋之「實質課稅」及
        「公平課稅」原則意旨，復參以財政部92年4月9日台財
        稅字第0910456306號令釋示，依首揭遺產及贈與稅法第
        4條第2項規定，按實質贈與移轉之財產價值核定補徵贈
        與稅，經核並無違誤。次查財政部92年4月9日台財稅字
        第0910456306號令，係財政部基於中央主管機關之地位
        為闡明法規之原意所為之釋示，應自遺產及贈與稅法生
        效之日即有適用，故本件贈與行為雖發生於該釋示作成
        前，仍得加以援引。又查憲法上人民權利之保障，公權
        力行使涉及人民信賴利益而有保護之必要者，不限於授
        益行政處分之撤銷或廢止（參照行政程序法第119條、
        第120條及第126條規定），即行政法規之廢止或變更亦
        有其適用，惟適用信賴保護原則，應有信賴基礎、信賴
        表現行為及信賴值得保護等情，始足當之。本件原告係
        以迂迴方式假藉免徵贈與稅之土地，取巧安排移轉應稅
        財產，此種情形並不符合信賴保護原則所須具備之要件
        ，當無信賴保護原則適用之餘地，原告訴稱信賴該等土
        地業已免徵贈與稅等情，此項信賴實不值得保護，故被
        告機關依據稅捐稽徵法第21條規定，在核課期間內依法
        補徵贈與稅，亦無不妥。再查原告利用免稅之公共設施
        保留地為工具，目的仍在無償移轉其他應稅財產，顯然
        與直接贈與應稅財產，實質上並無不同，且該免稅之公
        共設施保留地僅作為無償移轉應稅財產之工具，非移轉
        應稅財產之對價或負擔；又該免稅之公共設施保留地並
        不以行為人自有為限，相對人、第三人亦均得提供該免
        稅土地作為移轉應稅財產工具，此種情形，行為人之財
        產於減少建地之同時，雖增加原非屬其所有之公共設施
        保留地，惟其取得該公共設施保留地後，得再為免稅之
        贈與移轉，縱死亡前未再為贈與移轉，嗣其死亡時亦因
        繼承而免稅移轉予繼承人，故就該家族整體之財產而言
        ，該免稅之公共設施保留地，僅係內部成員移轉應稅土
        地之工具，尚非移轉應稅財產之對價或負擔，故做為該
        移轉工具之公共設施保留地，尚無遺產及贈與稅法第21
        條規定附有負擔扣除之適用。原告所訴各節，顯係誤解
        法令規定，委無足採，本件原處分（復查決定）應予維
        持。
      4.訴訟意旨略謂：原告復執前詞主張與其孫柯勝朋依相關
        法律申報取得贈與稅免稅證明並完成共有物分割登記，
        並非無償移轉財產，況且遺產及贈與稅法已明定財產價
        值之計算方式，係依據價值來計算非由價格認定，被告
        機關明顯誤解價值及價格在法律上之差異；被告機關依
        財政部一紙行政命令推翻原已確定之免稅處分，違反稅
        法之安定性及不溯及既往原則，原告與案外人因已取得
        被告機關核准之贈與稅免稅證明書始同意申辦共有物分
        割，被告機關又否定原核准，違反信賴保護及法律保留
        原則；原告申辦共有物分割程序皆在被告機關之監督下
        完成，絕無逃避；另財政部於92年6月3日以台財稅字第
        0920452464號函明定個人以購入之公共設施保留地捐贈
        列報捐贈扣除額至93年起始實施，共有物分割未給予緩
        衝期，溯及既往依實質課稅原則課稅，有違公平原則云
        云。
      5.依行政程序法第8條規定，行政行為，應以誠實信用之
        方法為之，並應保護人民正當合理之信賴，又信賴保護
        之要件，須檢證人民是否有信賴之基礎，是否有信賴表
        現及是否有信賴不值得保護之情事，查本件被告機關核
        准之贈與稅免稅證明書係原告得以至地政機關辦理系爭
        公設地贈與移轉登記之文件，與原告辦理共有物分割係
        屬二事，本件原告係以迂迴方式假藉免徵贈與稅之土地
        ，取巧安排移轉應稅財產，此種情形並不符合信賴保護
        原則所須具備之要件，當無信賴保護原則適用之餘地，
        故被告機關依據稅捐稽徵法第21條規定，在核課期間內
        就實質贈與移轉之系爭建地補徵贈與稅並無不合；另主
        張財政部92年6月3日台財稅字第0920452464號令規定個
        人捐贈公共設施保留地之價值認定原則，明定自93年起
        始實施與首揭該部92年4月9日台財稅字第0910456306號
        令釋規定取巧移轉共有物分割應課贈與稅未給予緩衝期
        有違公平原則乙節，查上開財政部92年6月3日台財稅字
        第0920452464號令係規定個人捐贈公共設施保留地得列
        報列舉扣除額金額之認定原則，與該部92年4月9日台財
        稅字第0910456306 號令釋係就取巧移轉使受贈人取得
        應稅土地依首揭遺產及贈與稅法第4條第2項規定，應按
        實質贈與移轉之財產價值核定補徵贈與稅不同，原告主
        張容屬誤解；至原告所稱原告申辦共有物分割程序皆在
        被告機關之監督下完成乙節，查共有物分割，係屬地政
        機關之權責，併予敘明。其餘本件原告主張不足採據之
        理由，已論駁如前，原告復執前詞爭訟，所訴委不足採
        。基上論結，原處分及訴願決定並無違誤，請駁回原告
        之訴。
    理  由
一、本件原告經合法通知，未於言詞辯論期日到場，核無行政訴
    訟法218條準用民事訴訟法第386條所列各款之情形，爰依被
    告之聲請，由其一造辯論而為判決，先予敘明。
二、按「凡經常居住中華民國境內之中華民國國民，就其在中華
    民國境內或境外之財產為贈與者，應依本法規定，課徵贈與
    稅。」、「本法稱贈與，指財產所有人以自己之財產無償給
    予他人，經他人允受而生效力之行為。」遺產及贈與稅法第
    3條第1項、第4條第2項分別定有明文。又「涉及租稅事項之
    法律，其解釋應本於租稅法律主義之精神：依各該法律之立
    法目的，衡酌經濟上之意義及實質課稅之公平原則為之。」
    業經司法院釋字第420號解釋在案。所謂「實質課稅原則」
    係指稅捐案件之事實存有經濟上之實質關係與形式上之關係
    不一致之情形，依形式上之關係課稅將發生不公平之結果，
    為課稅之公平計，認應對經濟上之實質關係課徵稅捐而言。
    財政部92年4月9日台財稅字第0910455306號函釋略謂：「贈
    與人假藉免徵贈與稅之土地，取巧安排移轉其他應稅財產予
    子女者，例如：‧‧‧先贈與子女公共設施保留地之大部分
    持分及建地之極小部分持分，再經由共有土地分割，使其子
    女取得整筆建地等，其實質與直接贈與‧‧‧建地等應稅財
    產並無不同，應就實質贈與移轉之財產，依遺產及贈與稅法
    第4條第2項規定課徵贈與稅。」此一函釋核與上開法律規定
    及司法院解釋意旨並無違背，非不得援用。
三、經查，本件原告於91年4月8日贈與其孫柯勝朋前開建地持分
    5/100000，公告土地現值878元，於91年4月15日辦妥贈與移
    轉登記；次查原告與其子柯有驊復於91年4月22日買賣取得
    台北市○○區○○段一小段501地號公設地，分別取得持分
    293/10000及9707/10000，91年5月2日辦妥移轉登記，柯有
    驊旋於完成登記當日利用直系血親間公設地贈與免課贈與稅
    之規定，將其持分公設地公告土地現值17,564,816元全數贈
    與其未成年兒子柯勝朋，並於91年5月13日辦妥移轉登記，
    形成原告與其孫柯勝朋共有公設地之情形。當日原告將系爭
    2筆土地辦理共有物分割，原告取得該公設地全部及建地l/1
    00000合計公告土地現值18,095,176元，其孫取得該建地999
    99/100000公告土地現值17,565,7 32元，原告申報共有物分
    割前後差額37元贈與其孫柯勝朋，於91年5月29日辦妥共有
    物分割移轉登記，嗣於91年5月27日辦妥於91年4月26日贈與
    其孫系爭建地持分l/100000之移轉登記，使其孫未支付任何
    代價即取得系爭建地全部，有原告全家之戶口名簿影本、贈
    與稅申報書、受贈人受贈資料清單、共有土地所有權分割契
    約書影本、彰化縣土地建物異動清冊、彰化縣彰化地政事務
    所及臺北市中山地政事務所土地登記謄本附原處分卷可稽。
    本件原告及其子柯有驊先共同買賣取得公設地，再分別贈與
    柯勝朋建地之極小部分持分及公設地之大部分持分，取巧形
    成土地共有關係，再經由共有土地分割，使其孫柯勝朋取得
    整筆建地，嗣後原告即於91年8月14日將系爭公設地全部移
    轉於案外人林隆慶等5人，亦有土地登記簿謄本附原處分卷
    可考。本件從原告上開行為整體觀之，益明原告係假藉免徵
    贈與稅之土地取巧安排移轉應稅土地，蓄意製造外觀上或形
    式上存在之法律狀態，使之不具備課稅構成要件，以逃避其
    應納之租稅，其實質與直接贈與建地並無不同。本件事實顯
    示其經濟上之實質關係與形式上之關係並不一致，若依形式
    關係課稅，將發生逃避大額贈與稅之不公平結果，為求租稅
    公平，自應以其實質經濟關係及所產生之實質經濟利益為課
    稅標的，原處分依首揭規定，以其實質經濟關係及所產生之
    實質經濟利益為課稅標的，就實質贈與移轉之財產即彰化市
    ○○段855地號建地中持分99994/100000之公告現值核定本
    次之贈與總額為17,564,817元（贈與之持分＝全部持分－已
    申報之贈與持分5/100000及1/100000,1－5/000000－0/1000
    00＝99994/100000；系爭贈與土地之價值為其公告現值17,5
    65,908元減去本件相關已申報之贈與金額，即17,565,000－
    000－000－00＝17,564,817），加計91年度前次核定贈與額
    113,390元，核定原告91年度贈與總額I7,678, 207元，贈與
    淨額16,678,207元，贈與稅額3,705,590元，經核於法並無
    不合。
四、原告雖主張：（一)原告與其孫柯勝朋依相關法律申報取得
    贈與稅免稅證明並完成共有物分割登記，並非無償移轉財產
    ，況且遺產及贈與稅法已明定財產價值之計算方式係依據價
    值來計算非由價格認定，被告機關明顯誤解「價值」及「價
    格」在法律上之差異。（二）被告機關依財政部一紙行政命
    令推翻原已確定之免稅處分，違反稅法之安定性及不溯及既
    往原則，原告與案外人因已取得被告機關核准之贈與稅免稅
    證明書始同意申辦共有物分割，被告機關又否定原核准，違
    反信賴保護及法律保留原則；（三）原告申辦共有物分割程
    序皆在被告機關之監督下完成，絕無逃避。公共設施保留地
    免徵贈與稅係稅法賦予之權利，原告自得充分享受該租稅優
    惠。被告所謂實質課稅原則，實係濫用公權力，違反憲法對
    人民財產權保護之意旨，亦違反司法院釋字第420號租稅法
    律主義之精神。(四)財政部於92年6月3日以台財稅字第0920
    452464號函明定個人以購入之公共設施保留地捐贈列報捐贈
    扣除額至93年起始實施，共有物分割未給予緩衝期，溯及既
    往依實質課稅原則課稅，有違公平原則云云。
五、惟查：
    (一)本件原告為使其孫柯勝朋無償取得其有所坐落彰化縣彰
        化市○○段855地號建地，以迂迴方式假藉免徵贈與稅
        之土地（即坐落臺北市○○區○○段一小段501地號之
        公共設施保留地持分9707/10000）與上開土地分割之方
        式，使其孫柯勝朋取得建地，而原告則取得公共設施保
        留地，經被告依實質課稅原則，及依遺產及贈與稅法第
        10條第1、3項之規定，以公告土地現值計算土地之時價
        ，業如前述，並無誤解「價值」及「價格」之情形。
    (二)如前所述原告所為既應課徵贈與稅，卻以迂迴之方式未
        為正確之贈與稅申報，嗣經被告於核課期間內發覺，依
        遺產及贈與稅法之規定予以補稅，經核並無違誤。又財
        政部92年4月9日台財稅字第0910456306號令，係財政部
        基於主管機關之地位為闡明首揭法規之原意所為之釋示
        ，應自遺產及贈與稅法生效之日即有適用，本件贈與行
        為雖發生於該釋示作成前，被告仍得加以援引。原告謂
        本件違反稅法之安定性及不溯及既往原則乙節，不足採
        取。另按適用信賴保護原則，應有信賴基礎、信賴表現
        行為及信賴值得保護等情，始足當之。本件原告係以迂
        迴方式假藉免徵贈與稅之土地，取巧安排移轉應稅財產
        ，逃避贈與稅之繳納義務，違反租稅公平原則，其信賴
        不值得保護，本件之情形並不符合信賴保護原則所須具
        備之要件，無信賴係護原則之適用。又本件實質上既有
        贈與系爭土地之事實，原處分依遺產及贈與稅法第3條
        第1項、第4條第2項及第10條第1、3項之規定，核課贈
        與稅亦與法律保留原則無違。
    (三)關於共有物分割程序係地政機關之權責，並非被告之權
        責。原告利用免稅之公共設施保留地為工具，目的仍在
        無償移轉其他應稅財產，顯然與直接贈與應稅財產實質
        上並無不同。原告對分割共有物所生差額固已申報贈與
        稅，非謂原告實質贈與其孫系爭土地之行為即可免徵贈
        與稅；又公共設施保留地之贈與免徵贈與稅，非謂原告
        得利用該租稅優惠作為逃避贈與稅之工具。被告依實質
        課稅原則核課原告贈與稅，以求貫徹遺產及贈與稅法第
        3 條第1項、第4條第2項之規定，並非濫用公權力，亦
        無違租稅法律主義之精神，尤無違反憲法對人民財產權
        保護之意旨可言。
    (四)至財政部92年6月3日台財稅字第0920452464號令規定個
        人捐贈公共設施保留地之價值認定原則，明定自93年起
        始實施，而首揭財政部92年4月9日台財稅字第09104563
        06號函釋係就取巧移轉使受贈人取得應稅土地，依首揭
        遺產及贈與稅法第4條第2項規定，應按實質贈與移轉之
        財產價值核定補徵贈與稅。後者係闡釋遺產及贈與稅法
        有關贈與之規定，指明實質上之贈與行為亦應課徵贈與
        稅，以達租稅公平之目的；而前者則係規定個人捐贈公
        共設施保留地之價值認定原則，二者規範之事項不同，
        並無原告所稱違反公平原則可言。
六、綜上所述，原告所訴各節均無足採，訴願決定及原處分（復
    查決定）均無違誤，原告訴請撤銷均無理由，應予駁回。
據上論結，本件原告之訴為無理由，依行政訴訟法第195條第1項
後段、第98條第3項前段、第218條、民事訴訟法第385條第1項前
段，判決如主文。
中    華    民    國    95    年    2    月    15     日
                  第三庭 審判長 法  官  沈應南
                                法  官  許武峰
                                法  官  許金釵
以上正本證明與原本無異。
如不服本判決，應於判決送達後20日內向本院提出上訴書狀，其
未表明上訴理由者，應於提起上訴後20日內向本院提出上訴理由
書（須依對造人數附具繕本）；如於本判決宣示或公告後送達前
提起上訴者，應於判決送達後20日內補提上訴理由書（須附繕本
）。未表明上訴理由者，逕以裁定駁回。
提起上訴應預繳送達用雙掛號郵票390元（34元及5元郵票各10份
)。
中    華    民    國    95    年    2    月    15     日
                                書記官  孫庠熙


司法院資訊處製作；財團法人民間司法改革基金會備份。
